【裁判字號】    98,撤緩,3
【裁判日期】    980115
【裁判案由】    撤銷緩刑
【裁判全文】
臺灣桃園地方法院刑事裁定               98年度撤緩字第3號
聲  請  人  臺灣桃園地方法院檢察署檢察官
受  刑  人  甲○○
上列聲請人因受刑人犯公共危險案件，聲請撤銷緩刑之宣告（98
年度執聲字第25號、93年度執他字第2592號），本院裁定如下：
    主  文
聲請駁回。
    理  由
一、聲請意旨略稱：受刑人甲○○前因違反廢棄物清理法之罪，
    經本院於民國93年4 月30日以93年度簡字第155 號判決判處
    有期徒刑1 年2 月，緩刑5 年，並於93年6 月13日（聲請書
    誤載為93年4 月30日）確定在案。詎其於緩刑期內之97年6
    月25日犯公共危險罪，經本院於97年8 月21日以97年度壢交
    簡字第2499號判決判處罰金新臺幣3 萬6 千元，並於97年9
    月25日確定，是受刑人受有緩刑宣告之寬典，竟於緩刑期間
    內再犯公共危險罪，而受罰金刑之宣告確定，足認受刑人並
    未改過遷善，且無從認原緩刑之宣告得收其預期效果，受刑
    人顯非偶蹈法網或對其前所犯有所悔悟，自有執行刑罰之必
    要，已合於刑法第75條之1 第1 項第2 款所定撤銷緩刑宣告
    之原因，爰依刑事訴訟法第476 條規定聲請撤銷緩刑宣告等
    語。
二、按刑法於民國94年2 月2 日修正公布，並於95年7 月1 日施
    行。而關於緩刑之撤銷亦有修正，依立法意旨說明，舊法第
    75條第1 項固已設有兩款應撤銷緩刑之原因，至得撤銷緩刑
    之原因，則僅於保安處分章內第93條第3 項與撤銷假釋合併
    加以規定，體例上不相連貫，實用上亦欠彈性，是將緩刑之
    撤銷分為「應撤銷」及「得撤銷」兩種原因，故將刑法第75
    條修正為「受緩刑之宣告，而有下列情形之一者，撤銷其宣
    告：一、緩刑期內因故意犯他罪，而在緩刑期內受不得易科
    罰金之有期徒刑以上刑之宣告確定者。二、緩刑前因故意犯
    他罪，而在緩刑期內受不得易科罰金之有期徒刑以上刑之宣
    告確定者」、「前項撤銷之聲請，於判決確定後六月以內為
    之」；並新增刑法第75條之1 規定：「受緩刑之宣告而有下
    列情形之一，足認原宣告之緩刑難收其預期效果，而有執行
    刑罰之必要者，得撤銷其宣告：一、緩刑前因故意犯他罪，
    而在緩刑期內受得易科罰金之有期徒刑、拘役或罰金之宣告
    確定者。二、緩刑期內因故意犯他罪，而在緩刑期內受得易
    科罰金之有期徒刑、拘役或罰金之宣告確定者。三、緩刑期
    內因過失更犯罪，而在緩刑期內受有期徒刑之宣告確定者。
    四、違反第七十四條第二項第一款至第八款所定負擔情節重
    大者。」、「前條第二項之規定，於前項第一款至第三款情
    形亦適用之」。次按，於94年1 月7 日刑法修正施行前，受
    緩刑之宣告，94年1 月7 日修正刑法施行後，仍在緩刑期內
    者，適用94年1 月7 日修正施行之刑法第75條、第75條之1
    及第76條規定，中華民國刑法施行法第6 條之1 定有明文。
    從而，本件係依舊法宣告緩刑，迄新法施行仍在緩刑期內，
    即應適用修正後刑法第75條及第75條之1 為緩刑之撤銷，合
    先敘明。
三、另按就緩刑期內故意犯他罪時之情形，如在緩刑期內受不得
    易科罰金之有期徒刑以上刑之宣告確定者，依修正後刑法第
    75條第1 項第1 款規定，即應撤銷緩刑之宣告，法院無裁量
    空間。惟如在緩刑期內受得易科罰金之有期徒刑、拘役或罰
    金之宣告確定者，依修正後刑法第75條之1 第1 項第2 款規
    定，以原宣告之緩刑難收其預期效果，而有執行刑罰之必要
    時，得撤銷緩刑之宣告，即此時法院得斟酌被告之再犯情節
    ，裁量是否撤銷緩刑之宣告。
四、經查受刑人甲○○前因違反廢棄物清理法之罪，經本院於民
    國93年4 月30日以93年度簡字第155 號判決判處有期徒刑1
    年2 月，緩刑5 年，並於93年6 月13日確定在案，復於緩刑
    期內之97年6 月25日更犯公共危險罪，經本院於97年8 月21
    日以97年度壢交簡字第2499號判決判處罰金新臺幣3 萬6 千
    元，並於97年9 月25日確定等情，有上開判決各1 份及臺灣
    高等法院被告前案紀錄表在卷可稽，是受刑人有於緩刑期內
    因故意犯他罪，而在緩刑期內受得易科罰金之拘役之宣告確
    定之情，堪以認定。惟查，揆上開說明，受刑人於緩刑期內
    因故意犯他罪，而在緩刑期內受罰金刑之宣告確定者，原則
    上並不得撤銷緩刑，僅於例外情形，亦即有足認原宣告之緩
    刑難收其預期效果，而有執行刑罰之必要之情狀時，始得依
    上開規定，撤銷受刑人所受緩刑之宣告。本件聲請人於聲請
    撤銷緩刑之際，除提出前揭2 案之刑事判決外，僅於聲請書
    中單純記載受刑人因於緩刑期內更犯公共危險罪，並未改過
    遷善，顯非偶蹈法網等語，即認定受刑人之所為合於刑法第
    75條之1 第1 項第2 款所定撤銷緩刑宣告之原因，並未於聲
    請書內具體載明受刑人有何非予執行刑罰，否則難收其預期
    效果之事由，並提出相關事證以證其實，且本件受刑人前受
    緩刑宣告之案件，係犯違反廢棄物清理法之罪，與其於緩刑
    期內更犯之公共危險罪，不僅犯罪型態不同，所侵害之法益
    、對社會之危害程度，亦有所別，二者間並無再犯原因之關
    連性，又受刑人於緩刑期內犯公共危險罪後，於警詢時對其
    犯行即已坦承不諱，足見其尚有悔悟之能力。綜上，本院認
    為，本件查無受刑人所受緩刑之宣告，有難收其預期效果而
    有執行刑罰必要之情狀存在，尚難僅以受刑人先後犯有上開
    2 案為由，遽為撤銷緩刑之宣告，是聲請人聲請撤銷受刑人
    前案之緩刑，並無理由，應予駁回。
五、據上論斷，應依刑事訴訟法第220 條，裁定如主文。
中    華    民    國    98    年    1     月    15    日
                  刑事第五庭  法  官  張  詠  晶
以上正本證明與原本無異。
如不服本裁定，應於裁定送達後5 日內，向本院提出抗告狀（應
附繕本）。
                              書記官  王  峻  宏
中    華    民    國    98    年    1     月    21    日


司法院資訊處製作；財團法人民間司法改革基金會備份。
